【裁判字號】    98,交訴,113
【裁判日期】    980604
【裁判案由】    業務過失致死
【裁判全文】
臺灣臺中地方法院刑事判決             98年度交訴字第113號
公  訴  人  臺灣臺中地方法院檢察署檢察官
被      告  甲○○
                    國民
上列被告因業務過失致死案件，經檢察官提起公訴（九十八年度
偵字第六七六五號），被告於準備程序中就被訴事實為有罪之陳
述，受命法官於聽取當事人之意見後，由本院合議庭裁定改由受
命法官獨任依簡式審判程序審理，本院判決如下：
    主  文
甲○○從事業務之人，因業務上之過失致人於死，處有期徒刑陸
月，如易科罰金，以新臺幣壹仟元折算壹日。緩刑貳年。
    犯罪事實
一、甲○○為臺中縣清水鎮○○路二九九巷五九之一號「瑞鐘畜
    牧場」員工，負責駕駛車輛收取廚餘之工作，為以駕駛車輛
    為主要附隨業務之人。甲○○於民國九十八年一月二十七日
    凌晨二時許，駕駛「瑞鐘畜牧場」所有之車牌號碼○二五－
    ＱＳ號自用大貨車前往臺中市區收取廚餘時，理應注意車輛
    停車時，不得併排停車。而依當時情形，又無不能注意之情
    事，竟疏於注意，為貪圖方便，而將該自大貨車熄火，併排
    停放在臺中市○區○○路四四九號前之道路，前往附近路旁
    收取廚餘。適游隆印騎乘車牌號碼ＦＳ三－○一○號機車，
    因飲酒後不能安全駕駛（經抽血換算呼氣酒精濃度為每公升
    一點三一毫克），致未注意車前狀況，自後方追撞上開自大
    貨車，游隆印因而受有頭部外傷、顱骨骨折及出血等傷害，
    於送醫前即不治死亡。
二、案經臺灣臺中地方法院檢察署檢察官據報相驗自動檢舉並偵
    查起訴。
    理    由
一、訊據被告甲○○就上開犯罪事實於本院準備程序時坦承不諱
    ，核與被害人家屬乙○○於警詢及偵查中之指訴情節相符，
    復有道路交通事故現場圖、道路交通事故調查報告表 (一)
    、(二)、中國醫藥大學附設醫院檢驗檢查報告、病歷摘要、
    交通事故肇事人自首情形紀錄表各一份及現場照片二十九張
    在卷可佐；而被害人游隆印因本件車禍受有頭部外傷顱骨骨
    折及出血等傷害，經送醫不治死亡，亦經檢察官督同法醫師
    相驗屬實，並有相驗筆錄、相驗屍體證明書、檢驗報告書各
    一份附卷可憑。
二、按汽車停車時，不得併排停車，道路交通安全規則第一百十
    二條第一項第十款定有明文。被告於前開時地停車，本應注
    意遵守上開規定，而肇事當時天候、照明、路況皆良好，有
    前開卷附道路交通事故調查報告表（一）在卷可查，依當時
    情況，又無不能注意之情事，竟疏不注意於路邊而併排停車
    ，以致肇事，並致被害人游隆印死亡，足認被告確有過失，
    是被告之自白應與事實相符。雖被害人游隆印酒醉騎乘機車
    及疏未注意車前狀況，亦有過失，惟此僅係被害人是否與有
    過失之問題，並不因此解免被告過失之責。又被害人因本件
    車禍死亡，與被告之過失行為間並有相當因果關係。本件事
    證明確，被告上開犯行洵堪認定。
三、被告係「瑞鐘畜牧場」員工，負責駕駛車輛收取廚餘之工作
    ，為以駕駛車輛為主要附隨業務之人。其駕駛自用大貨車，
    因過失致被害人游隆印死亡之行為，係犯刑法第二百七十六
    條第二項之因業務上之過失致人於死罪。又被告於肇事後，
    即留在現場，於處理員警前往現場時當場承認為肇事人，此
    有臺中市警察局制作之道路交通事故肇事人自首情形紀錄表
    一份在卷足憑（見本院卷第九頁），是被告自首而接受裁判
    ，所犯業務過失致死犯行，爰依刑法第六十二條前段之規定
    減輕其刑。爰審酌被告無前科之素行，本件過失之程度、被
    害人對本件車禍之發生亦有過失，本件車禍造成被害人死亡
    之損害，被告犯後坦承犯行，態度良好，深具悔意，已與被
    害人家屬達成和解等一切情狀，量處如主文所示之刑，並諭
    知易科罰金之折算標準。末查被告並未曾受有期徒刑以上刑
    之宣告，有臺灣高等法院被告前案紀錄表在卷可稽，其因過
    失致觸犯本件犯行，業已與被害人家屬達成和解，此有臺中
    市北區調解委員會調解書影本在卷可稽（見相驗卷第六二頁
    ），並經被害人家屬乙○○同意給予緩刑機會，此有本院公
    電話一份在卷可參（見本院卷第六頁），是被告經此次起訴
    、審判後，當能知所警惕，信無再犯之虞，本院認為前開對
    其宣告之刑，以暫不執行為適當，爰依刑法第七十四條第一
    項第一款規定併予宣告緩刑二年，以啟自新。
據上論斷，應依刑事訴訟法第二百七十三條之一第一項、第二百
九十九條第一項前段，刑法第二百七十六條第二項、第六十二條
前段、第四十一條第一項、第七十四條第一項第一款，刑法施行
法第一條之一，判決如主文。
本案經檢察官丙○○到庭執行職務。
中    華    民    國    98    年    6     月    4    日
                  交通法庭    法  官  周玉蘭
以上正本證明與原本無異。
如不服本判決，應於收受送達後10日內向本院提出上訴書狀 (應
敘述具體理由並按他造當事人之人數附繕本)。
上訴書狀如未敘述理由，應於上訴期間屆滿後20日內補提理由書
於本院。「切勿逕送上級法院」
告訴人或被害人對於判決如有不服具備理由請求檢察官上訴者，
其上訴期間之計算係以檢察官收受判決正本之日期為準。
                              書記官  黃泰能
中    華    民    國    98    年    6     月    4    日
附錄論罪科刑法條
中華民國刑法第二百七十六條
因過失致人於死者，處二年以下有期徒刑、拘役或二千元以下罰
金。
從事業務之人，因業務上之過失犯前項之罪者，處五年以下有期
徒刑或拘役，得併科三千元以下罰金。


司法院資訊處製作；財團法人民間司法改革基金會備份。
